臺灣高雄地方法院刑事判決　　　　　　 100年度訴字第1133號
公　訴　人　臺灣高雄地方法院檢察署檢察官
被　　　告　洪嘉祐
指定辯護人　本院公設辯護人黃秋葉
　　　　　　本院公設辯護人黃文德
上列被告因違反毒品危害防制條例案件，經檢察官提起公訴（10
0 年度偵字第20579 號），本院判決如下：
    主  文
洪嘉祐共同販賣第三級毒品，處有期徒刑貳年拾月。未扣案之門
號0000000000號及0000000000號行動電話
各壹支（含SIM 卡各壹枚），與楊尚偉連帶沒收之，如全部或一
部不能沒收，連帶追徵其價額。未扣案之販賣毒品所得新臺幣伍
佰元，與楊尚偉連帶沒收之，如全部或一部不能沒收時，以其與
楊尚偉之財產連帶抵償之。
    事  實
一、洪嘉祐（綽號強仔）明知愷他命（俗稱K 他命）係毒品危害
    防制條例所定之第三級毒品，不得非法販賣，竟意圖營利，
    與楊尚偉（所涉販賣第三級毒品罪嫌，正由本院以民國100
    年度訴字第619 號審理中）共同基於販賣甲基安非他命之犯
    意聯絡，於98年12月19日凌晨4 時41分許，由楊正安（綽號
    光頭）以門號0000000000號行動電話，撥打楊尚偉持用之門
    號0000000000號行動電話，聯絡購買愷他命事宜，楊尚偉隨
    即在同（19）日凌晨5 時29分前不久，以前揭門號之行動電
    話，撥打洪嘉祐持用之門號0000000000號行動電話聯絡後，
    於同（19）日凌晨5 時29分許，抵達洪嘉祐位在高雄市小港
    區○○○路54巷10號住處，向洪嘉祐拿取愷他命後，返回其
    位在高雄市○○區○○路21巷19號住處，再於同（19）日上
    午6 時許，以前揭行動電話撥打楊正安之前揭行動電話，告
    知楊正安已取回愷他命1 公克，楊正安隨即前來楊尚偉前揭
    住處，並由楊尚偉於住處門口交付新臺幣（下同）500 元之
    愷他命予楊正安。嗣於同（19）日晚間6 時21分許，楊尚偉
    以前揭行動電話，撥打楊正安持用之門號0000000000號行動
    電話，詢問楊正安何時付款，楊正安隨即於同（19）日晚間
    6 時35分許，持用門號0000000000號行動電話撥打楊尚偉之
    前揭行動電話，告知楊尚偉已抵達其前揭住處，並在楊尚偉
    前揭住處交付500 元予楊尚偉，楊尚偉於同（19）日稍後，
    將前揭500 元持往洪嘉祐前揭住處，交付洪嘉祐。嗣因警方
    偵辦楊尚偉販賣毒品案件，進行通訊監察，而循線查悉上情
    。
二、案經臺灣高雄地方法院檢察署檢察官簽分偵查起訴。
    理  由
壹、證據能力部分：
    按被告以外之人於審判外之陳述，雖不符刑事訴訟法第159
    條之1 至之4 之規定，然經當事人於審判程序同意作為證據
    ，法院審酌該言詞陳述或書面陳述作成時之情況，認為適當
    者，亦得為證據，刑事訴訟法第159 條之5 第1 項定有明文
    。本判決後開引用具有傳聞證據性質之證據資料，已經檢察
    官、被告洪嘉祐及辯護人於準備程序期日同意為證據使用，
    是其縱無刑事訴訟法第159 條之1 至第159 條之4 或其他傳
    聞法則例外之情形，亦經本院審酌該證據作成之情況，既無
    違法取得情事，復無證明力明顯過低等情形，以得供做法院
    判斷事實之依據為適當，認為均有證據能力，得為證據。
貳、實體部分：
一、上開事實，業據被告洪嘉祐於偵查及本院審理時自白不諱（
    見100 年度他字第4699號卷第19至20頁、100 年度審訴字第
    2503號卷第25頁、100 年度訴字第1133號卷第13至14、19頁
    ），核與證人楊正安於警詢、偵查中之證述（見98年度他字
    第7222號卷第1 之1 、7 頁）、證人楊尚偉於警詢中之陳述
    、偵查中之陳述及證述、本院審理中之證述（見99年度偵字
    第28870 號卷第6 、22至23頁、100 年度他字第4699號卷第
    12至13頁、100 年度訴字第1133號卷第15至16頁）相符。此
    外，並有門號0000000000號行動電話查詢單、門號00000000
    00號行動電話通訊監察作業譯文報告表、通訊監察書、門號
    0000000000號行動電話查詢資料（見98年度他字第7222號卷
    第1 頁、99年度偵字第28870 號卷第9 至10、32至35頁、10
    0 年度審訴字第1039號卷第10頁）可參，是被告自白販賣上
    開第三級毒品愷他命，核與事實相符。邇來政府為杜絕毒品
    氾濫，毒害人民甚深，再三宣導教民眾遠離毒品、媒體之報
    導既深且廣，對於毒品之禁絕，應為民眾所熟悉。又政府對
    於查緝施用、轉讓及販賣毒品無不嚴格執行，且販賣毒品罪
    更係重罪，設若無利可圖，衡情一般持有毒品者，當不致輕
    易將持有毒品交付他人。況販賣第三級毒品係違法行為，非
    可公然為之，亦無公定之價格，不論任何包裝，均可任意分
    裝增減分量，每次買賣價量，亦可能隨時依雙方間之關係深
    淺、資力、需求量及對行情之認知、來源是否充裕、查緝是
    否嚴緊，購買者被查獲時供述購買對象之可能性風險之評估
    等，因而異其標準，並隨時機動調整，非可一概而論，是販
    賣茍無任何利益可圖，被告實無甘冒風險，在與證人楊正安
    均非至親之下，將毒品無償交付。準此，被告應有從中賺取
    差額利潤以圖利之意圖及事實，其主觀上確有牟利意圖，應
    堪認定。從而，本案事證明確，被告犯行堪以認定，應依法
    論科。
二、查愷他命業經行政院公告列為毒品危害防制條例第2 條第2
    項第3 款之第三級毒品，不得非法販賣，是核被告所為，係
    犯毒品危害防制條例第4 條第3 項販賣第三級毒品罪。被告
    與楊尚偉就前揭犯行，有犯意聯絡、行為分擔，為共同正犯
    。又被告犯罪後，於偵查及審判中均自白，應依毒品危害防
    制條例第17條第2 項規定減輕其刑。爰審酌毒品害人匪淺，
    一旦成癮，戒絕不易，非但對個人身體、健康之戕害至鉅，
    甚且禍延家庭及社會，造成嚴重社會問題，被告正值青壯，
    不思以正當工作賺取金錢，為貪圖不法利益，販賣第三級毒
    品予不特定人，不僅破壞社會秩序，且對他人生命、身體健
    康及社會治安危害甚大；惟考量被告坦承犯行，態度尚佳，
    販賣之愷他命僅有500 元，數量尚屬不多，販賣對象僅有1
    人等一切情狀，量處如主文所示之刑，以資懲儆。另刑法第
    59條之酌量減輕其刑，必於犯罪之情狀，在客觀上足以引起
    一般同情，認為即予宣告法定最低度刑期，猶嫌過重者，始
    有其適用，本件被告所為販賣第三級毒品之犯行，在客觀上
    尚難認可以引起一般同情，自無從依刑法第59條之規定，酌
    量減輕其刑，併予敘明。未扣案之門號0000000000號、0000
    000000號之行動電話各1 支（含門號SIM 卡各1 枚），分別
    係被告、共犯楊尚偉所有，供被告與共犯楊尚偉，及共犯楊
    尚偉與購毒者楊正安聯絡之工具，業據被告、共犯楊尚偉及
    證人楊正安於偵查或本院審理中陳述明確（見98年度他字第
    7222號卷第7 頁、99年度偵字第28870 號卷第23頁、100 年
    度審訴字第2503號卷第25頁、100 年度訴字第1133號卷第14
    、16頁），爰依毒品危害防制條例第19條第1 項規定，及共
    犯責任共通原則，於被告罪刑項下宣告與楊尚偉連帶沒收，
    如一部或全部不能沒收時，連帶追徵其價額。另被告與共犯
    楊尚偉共同販賣愷他命，而向楊正安收取之500 元，既係共
    同販賣毒品所得之財物，自應依毒品危害防制條例第19條第
    1 項之規定，及共同正犯共同負責之法理，連帶沒收之，如
    全部或一部不能沒收時，則應以被告與楊尚偉之財產連帶抵
    償之。
據上論斷，應依刑事訴訟法第299 條第1 項前段，毒品危害防制
條例第4 條第3 項、第17條第2 項、第19條第1 項，刑法第11條
，判決如主文。
本案經檢察官張媛舒到庭執行職務
中    華    民    國    100   年    11    月    25    日
            刑事第五庭  審判長  法  官  李昆南
                                法  官  陳盈吉
                                法  官  方錦源
以上正本證明與原本無異。
如不服本判決應於收受送達後10日內向本院提出上訴書狀，並應
敘述具體理由；如未敘述上訴理由者，應於上訴期間屆滿後20日
內向本院補提理由書（均須按他造當事人之人數附繕本）「切勿
逕送上級法院」。
中    華    民    國    100   年    11    月    25    日
                                書記官  王珮樺